臺灣臺北地方法院民事裁定　　　　　　　 96年度抗字第889號
抗　告　人　甲　○
　　　　　　　　　　　　之1
相　對　人　乙○○
上列抗告人因與相對人間請求本票准許強制執行事件，抗告人對
於民國96年8 月2 日本院所為之96年度票字第47135 號裁定提起
抗告，本院裁定如下：
    主  文
原裁定廢棄。
相對人之聲請駁回。
聲請費用及抗告程序費用新臺幣貳仟元由相對人負擔。
    理  由
一、本件相對人於原審聲請意旨略以：伊執有抗告人於民國86年
    8 月7 日簽發之本票1 紙，付款地在臺北市○○路423 巷4
    弄24號2 樓，金額新臺幣300 萬元，未約定利息，免除作成
    拒絕證書，到期日為86年8 月21日。詎於到期後經提示未獲
    付款，爰依票據法第123 條聲請裁定許可強制執行等情，並
    提出本票1 紙為證。原裁定以本件聲請與票據法第123 條規
    定相符，裁定准予就系爭本票金額為強制執行。
二、抗告人抗告意旨則以：伊簽發系爭本票非出於伊的本意，乃
    遭人脅迫所為，且未積欠相對人如其所聲請如此高額之債務
    ，況系爭本票到期日為86年8 月21日，相對人迄至96年7 月
    間始聲請本件本票裁定，依票據法第22條第1 項規定，執票
    人即相對人之票據權利業因罹於時效而消滅。綜上，相對人
    請求為無理由，求予廢棄原裁定並駁回相對人之聲請等語。
三、按執票人依票據法第123 條規定向本票發票人行使追索權時
    ，聲請法院裁定對發票人之財產強制執行者，其性質與非訟
    事件無殊，法院應就本票形式上之要件是否具備予以審查。
    於聲請本票准許強制執行事件，如發票人已為時效之抗辯，
    則非訟法院自應就此時效抗辯之有無理由為適當審查，以確
    定執票人據以聲請本票裁定准予強制執行之形式要件是否具
    備，有最高法院94年度台抗字第308 號裁定意旨可資參照。
    又票據上之權利，對本票發票人，自到期日起算，3 年間不
    行使，因時效而消滅，票據法第22條第1 項前段定有明文。
    查系爭本票到期日為86年8 月21日，依票據法第22條第1 項
    前段規定，系爭票據債權之請求權應於89年8 月20日罹於時
    效，且相對人對抗告意旨所稱系爭本票之票款請求權已罹於
    消滅時效乙節未予爭執，又未陳明有何其他中斷時效之行為
    ，從而，系爭本票債權已於89年8 月20日罹於時效而消滅。
    則原法院依票據法第123 條規定，裁定准予強制執行，容有
    未洽，相對人之聲請應予駁回，抗告人抗告聲明廢棄原裁定
    ，為有理由，原裁定應予廢棄，並裁定如主文第2、3項所示
    。
四、據上論結，本件抗告為有理由，依非訟事件法第46條、第21
    條第2 項、第24條第1 項，民事訴訟法第495 條之1第1項、
    第450 條、第95條、第78條，爰裁定如主文。
中　　華　　民　　國　　96　　年　　12　　月　　14　　日
              民事第三庭  審判長法　官　張靜女
                                法　官　林振芳
                                法　官　管靜怡
以上正本係照原本作成。
本裁定除以適用法規顯有錯誤為理由，並經本院許可外，不得再
抗告。抗告應於裁定送達後10日內向本院提出抗告狀，並繳納再
抗告費新臺幣1,000元。
中　　華　　民　　國　　96　　年　　12　　月　　14　　日
                    　　　　　　書記官　趙郁涵
